臺灣高雄地方法院刑事判決　　　　　　　　　　　　九十三年度易字第一二九號
　　公　訴　人　臺灣高雄地方法院檢察署檢察官
　　被　　　告　乙○○
右列被告因違反毒品危害防制條例案件，經檢察官提起公訴（九十三年度毒偵字第三
六二七號），本院合議庭裁定由受命法官獨任進行簡式審判程序，判決如左：
    主  文
乙○○施用第二級毒品，累犯，處有期徒刑捌月。
    事  實
一、乙○○曾於民國九十年間因施用第二級毒品案件，經本院鳳山刑事簡易庭於九十
    年六月九日以九十年度鳳簡字第二七三號刑事判決判處有期徒刑六月確定，並於
    九十一年十二月五日執行完畢。其前於八十七年間因施用毒品案件，經本院以八
    十七年度毒聲字第九五號裁定送勒戒處所觀察、勒戒後，認有繼續施用毒品之傾
    向，經本院以八十七年度毒聲字第六０二號裁定令入戒治處所施以強制戒治，並
    以八十七年度毒聲字第三七七三號裁定停止戒治付保護管束，嗣因強制戒治期滿
    ，經臺灣高雄地方法院檢察署檢察官於八十八年七月三十日以八十八年度戒偵字
    第一一六號為不起訴處分確定；復於九十年間，又因犯施用第二級毒品案件，再
    經本院以九十年度毒聲字第二五一九號裁定令入戒治處所施以強制戒治，檢察官
    並就當次犯行提起公訴，業經本院鳳山刑事簡易庭於九十年六月九日以九十年度
    鳳簡字第二七三號刑事判決判處有期徒刑六月確定，並以九十年度毒聲字第五八
    三五號裁定停止戒治付保護管束，於九十一年五月十五日保護管束期滿執行完畢
    。詎乙○○仍不知悔改，明知甲基安非他命業經公告為毒品危害防制條例第二條
    第二項所列管之第二級毒品，不得非法持有、施用，復基於施用第二級毒品甲基
    安非他命之犯意，於九十一年五月十五日強制戒治執行完畢釋放後五年內，於九
    十三年四月十四日中午十二時許，在高雄縣大樹鄉興山村某處不知名小山丘處，
    ，將甲基安非他命以鋁箔紙隔熱燒烤吸食煙霧之方式，施用第二級毒品甲基安非
    他命一次。嗣經警方於九十三年四月十五日通知其至警局採集尿液，並於同日上
    午十時四十分採尿送驗後，因檢驗結果呈甲基安非他命陽性反應而查獲，始知上
    情。
二、案經高雄縣警察局仁武分局報請臺灣高雄地方法院檢察署檢察官偵查起訴。
    理  由
一、本案被告乙○○所犯係死刑、無期徒刑、最輕本刑為三年以上有期徒刑以外之罪
    ，其於準備程序就前揭被訴事實為有罪之陳述，經受命法官告知簡式審判程序之
    旨，並聽取其與公訴人之意見後，本院認無不得或不宜改依簡式審判程序進行之
    處，爰依刑事訴訟法第二百七十三條之一第一項、第二百八十四條之一，裁定本
    件由受命法官獨任進行簡式審判程序，合先敘明。
二、訊據被告對其於右揭時、地施用第二級毒品甲基安非他命之事實，於本院審理時
    （參見本院九十三年八月二十六日審判筆錄）坦承不諱。另查：
  (一)被告係於九十三年四月十五日上午十時四十分，經警方採集其尿液送驗結果，呈
    甲基安非他命陽性反應，此有臺灣檢驗科技股份有限公司九十三年四月二十九日
    濫用藥物尿液檢驗報告及列管毒品人口尿液檢體採集送驗紀錄表（參見警卷）各
    一紙附卷可稽，足見被告確有施用第二級毒品甲基安非他命之事實無訛。
  (二)按甲基安非他命經口服投與後，約百分之七十於二十四小時內可自尿液中排出，
    而其尿液內含甲基安非他命成分之檢出，與投與甲基安非它命的量、個人體質、
    檢驗儀器之精密度有關，通常採尿化驗是否呈陽性反應，應以投與後二十四小時
    內所採者為宜，此亦有行政院衛生署藥物食品檢驗局（）藥檢醫字第四五二九
    號函釋明確。是依上開說明，佐以被告前揭尿液檢驗報告，被告自白於上揭時間
    ，有施用第二級毒品甲基安非他命一次等語，核與前揭事證相符，應堪採信。
  (三)另犯毒品危害防制條例第十條施用第二級毒品之罪者，檢察官應先將被告送勒戒
    處所觀察、勒戒，經觀察、勒戒後，認有繼續施用毒品傾向者，應由檢察官聲請
    法院裁定令入戒治處所強制戒治，且經強制戒治執行完畢釋放後，五年內再犯第
    十條之罪，檢察官應依一般刑事訴訟程序予以起訴論罪科刑，此觀諸毒品危害防
    制條例第二十條第一項、第二項、第二十三條第二項前段規定自明。經查，被告
    前於八十七年間因施用毒品案件，經本院以八十七年度毒聲字第九五號裁定送勒
    戒處所觀察、勒戒後，認有繼續施用毒品之傾向，經本院以八十七年度毒聲字第
    六０二號裁定令入戒治處所施以強制戒治，並以八十七年度毒聲字第三七七三號
    裁定停止戒治付保護管束，嗣因強制戒治期滿，經臺灣高雄地方法院檢察署檢察
    官於八十八年七月三十日以八十八年度戒偵字第一一六號為不起訴處分確定；復
    於九十年間，又因犯施用第二級毒品案件，再經本院以九十年度毒聲字第二五一
    九號裁定令入戒治處所施以強制戒治，檢察官並就當次犯行提起公訴，業經本院
    鳳山刑事簡易庭於九十年六月九日以九十年度鳳簡字第二七三號刑事判決判處有
    期徒刑六月確定，並以九十年度毒聲字第五八三五號裁定停止戒治付保護管束，
    於九十一年五月十五日保護管束期滿執行完畢等情之事實，此有臺灣高等法院被
    告全國前案紀錄表、本院被告院內索引卡紀錄表、臺灣高雄地方法院檢察署刑案
    資料查註紀錄表各一紙附卷可參。被告前既曾因施用毒品案件，經觀察、勒戒及
    強制戒治後，復因施用毒品，其於前開強制戒治於九十一年五月十五日執行完畢
    釋放後五年內，再犯本案施用毒品罪，依毒品危害防制條例第二十三條第二項之
    規定，屬應依法論罪科刑之行為，依前開說明，本案被告上開所為，係於九十一
    年五月十五日強制戒治執行完畢釋放後五年內，再犯毒品危害防制條例第十條第
    一項施用第二級毒品罪，本案事證明確，被告上開犯行洵堪認定。
三、按甲基安非他命為毒品危害防制條例第二條第二項第二款所明定之第二級毒品。
    核被告所為，係犯同條例第十條第二項之施用第二級毒品罪。被告持有第二級毒
    品進而施用，持有之低度行為為施用之高度行為所吸收，不另論持有毒品之罪。
    另查，被告曾於九十年間因施用第二級毒品案件，經本院鳳山刑事簡易庭於九十
    年六月九日以九十年度鳳簡字第二七三號刑事判決判處有期徒刑六月確定，並於
    九十一年十二月五日執行完畢等情，此有臺灣高等法院被告全國前案紀錄表、臺
    灣高雄地方法院檢察署刑案資料查註紀錄表各一份在卷可按，其受有期徒刑之執
    行完畢，五年以內再犯有期徒刑以上之罪，為累犯，應依法加重其刑。爰審酌被
    告前因施用毒品案件經強制戒治執行完畢釋放後，仍未能徹底戒絕毒品，復犯本
    案施用毒品罪，顯見其無戒毒悔改之意，惟念其施用毒品之次數、施用毒品乃自
    戕一己之身體健康，尚未對他人造成危害，且犯後已坦承犯行，態度良好等一切
    情狀，量處如主文所示之刑。
據上論斷，應依刑事訴訟法第二百七十三條之一第一項、第二百九十九條第一項前段
，毒品危害防制條例第十條第二項，刑法第十一條前段、第四十七條，判決如主文。
本案經檢察官甲○○到庭執行職務。
中      華      民      國    九十三    年      八      月    三十一    日
                                  臺灣高雄地方法院刑事庭
                                      法  官    唐中興
右正本證明與原本無異。
如不服本判決，應於判決送達後十日內，向本院提出上訴狀。
                                      書記官    陳掌珠
中      華      民      國    九十三    年      八      月    三十一    日
附錄本案判決論罪科刑法條：
毒品危害防制條例第十條
施用第一級毒品者，處六月以上五年以下有期徒刑。
施用第二級毒品者，處三年以下有期徒刑。
